【裁判字號】    99,交簡上,3
【裁判日期】    990408
【裁判案由】    過失傷害
【裁判全文】
臺灣板橋地方法院刑事判決             99年度交簡上字第3號
上  訴  人  臺灣板橋地方法院檢察署檢察官
被      告  乙○○
上列上訴人因被告犯過失傷害案件，不服本院中華民國98年11月
30日98年度交簡字第6350號第一審簡易判決（起訴案號：98年度
調偵字第1652號，經原審以98年度交易字第642 號受理後，改依
簡易程序審理），提起上訴，本院管轄之第二審合議庭判決如下
：
    主  文
上訴駁回。
    事實及理由
一、本案經本院審理結果，認第一審以被告乙○○犯刑法第284
    條第2 項前段之業務過失傷害罪，依刑事訴訟法第449 條第
    2 項、第3 項、第454 條第2 項，刑法第284 條第2 項前段
    、第41條第1 項前段，刑法施行法第1 條之1 之規定，並審
    酌被告無前案紀錄，素行尚可，其於執行業務途中，因其疏
    失致告訴人遭其撞及而受有上開傷害，且初於偵查時否認犯
    行，惟其後尚知悔悟，向檢察官坦承犯行，態度尚可，並兼
    衡被告過失程度、告訴人所受傷害，及與告訴人家屬（告訴
    人已於民國98年6 月1 日死亡）和解金額差距過大而未能和
    解等一切情狀，量處有期徒刑2 月，並諭知易科罰金之折算
    標準，其認事用法及量刑均屬妥適，應予維持，並引用第一
    審簡易判決書記載之事實、理由及證據（詳如附件）。
二、檢察官上訴意旨略以：被告身為職業駕駛，於案發時倒車漫
    不經心，並未顯示倒車燈即逕然為之，導致告訴人林麗蘭傷
    重不治，又迄今仍未與告訴人之子甲○○商討損害賠償問題
    ，顯見被告犯後態度惡劣，原審僅量處被告有期徒刑2 月，
    實屬過輕，請求撤銷原判決，更為適當之判決等語。惟查：
    被害人於98年6 月1 日，在臺北縣土城市○○路411 巷12弄
    14 之2號1 樓住處燒炭自殺，因吸入過量廢氣，導致一氧化
    碳中毒而死亡一節，業經檢察官相驗屬實，並製有勘驗筆錄
    、檢驗報告書及相驗屍體證明書各1 份、照片16張在卷為憑
    （見98年度相字第755 號卷），可知被害人係因吸入過量一
    氧化碳中毒而死亡，並非因本件車禍而導致被害人傷重不治
    而死亡，自難認被害人之死亡結果與本案被告之過失行為間
    ，有何相當因果關係，是檢察官認被害人於本件車禍發後所
    生之死亡結果，與被告本件過失行為所導致之車禍，具有相
    當因果關係，顯乏所據，此部分自無從遽為不利被告之認定
    。再檢察官雖認原審量刑過輕，惟按關於刑之量定，係實體
    法上賦予法院得為自由裁量之事項，倘其未有逾越法律所規
    定之範圍，或濫用其權限，即不得任意指摘為違法，以為上
    訴之理由（最高法院75年臺上字第7033號判例意旨參照）。
    檢察官雖就原審法院適法範圍裁量權之行使為爭執，惟原審
    量定刑期，已審酌被告之過失程度、致告訴人所受傷害及犯
    罪後之態度等各種犯罪情狀，並未逾越客觀上之適當性、相
    當性及必要性之比例原則，是檢察官上訴意旨指摘原審量刑
    過輕，請求撤銷改判，為無理由，應予駁回。又被告請求宣
    告緩刑云云，然查，被告迄今仍未與告訴人家屬達成和解，
    本院既已宣告得易科罰金，若再宣告緩刑，即難達其警惕效
    果，本院綜合上開情節，認為不宜宣告緩刑，附此敘明。
據上論斷，應依刑事訴訟法第455 條之1 第1 項、第3 項、第36
8 條、第373 條，判決如主文。
本案經檢察官張慶林到庭執行職務。
中    華    民    國    99    年    4     月    8     日
                      交通法庭  審判長法  官  李君豪
                                      法  官  何燕蓉
                                      法  官  錢衍蓁
上列正本證明與原本無異。
不得上訴。
                                      書記官  劉靜慧
中    華    民    國    99    年    4     月    12    日
附錄本案論罪科刑法條全文：
中華民國刑法第284條
（過失傷害罪）
因過失傷害人者，處 6 月以下有期徒刑、拘役或 5 百元以下罰
金，致重傷者，處1年以下有期徒刑、拘役或5百元以下罰金。
從事業務之人，因業務上之過失傷害人者，處1 年以下有期徒刑
、拘役或1 千元以下罰金，致重傷者，處3 年以下有期徒刑、拘
役或2 千元以下罰金。

司法院資訊處製作；財團法人民間司法改革基金會備份。
